臺灣桃園地方法院刑事判決　　　　　　　　　　　　　九十一年度易字第九四三號
　　公　訴　人　臺灣桃園地方法院檢察署檢察官
　　被　　　告　丙○○
右列被告因竊盜案件，經檢察官提起公訴（九十年度偵字第九五七五號），及移送併
辦(九十一年度偵字第一九七七號)，本院判決如左：
    主  文
丙○○幫助連續意圖為自己不法之所有，以詐術使人將本人之物交付，處有期徒刑肆
月。如易科罰金以參佰元折算壹日。
    事  實
一、丙○○可得而知提供存摺予他人使用，可能幫助他人向不特定之人詐財，仍基於
    幫助他人詐財之概括犯意，並意圖為自己不法之所有，先於民國九十年三月中旬
    ，見某不法集團在自由時報分類廣告欄上刊登存摺買賣之廣告，即撥打電話詢問
    ，與該集團成員庚○○約定於九十年三月十六日於誠泰銀行中壢分行見面，經當
    場辦理存摺語音餘額查詢後，以新台幣 (下同)七千五百元之價格，提供如附表
    所示編號1至5共五本存摺予該集團，供該集團作為騙取不特定財物之用。嗣曾蘭
    麗、丁○○、甲○、乙○○等人收到署名「虹邦科技控股企業集團」之樂透中獎
    通知，經洽詢後分別匯入附表編號1至4所示金額，作為入會費及所得稅金，而未
    能領取中獎金額，始知受騙。丙○○繼於九十年四月上旬某日，見某不法集團在
    自由時報分類廣告欄上刊登「存摺買賣0000000000、0000000000」之廣告，即撥
    打上開電話詢問，經該集團中自稱「鄭先生」之成年男子，告知以每本存摺加上
    金融卡兩千元之價格收購，丙○○因急需用錢，竟意圖為自己不法之所有，於同
    年四月間之某日，在桃園縣龍潭鄉○○路五七巷四之二號三樓，竊取其同居男友
    戊○○世華銀行中壢分行、帳號00000000000之存摺簿及金融卡後，承繼前開幫
    助詐欺之不確定故意，連同自己所有之存摺、金融卡，於同年四、五月間，連續
    三次南下台中，以每本存摺及金融卡二千元之價格，將附表所示編號6至10之存
    摺簿、提款卡，出售予該集團成員，供該集團作為騙取不特定人之匯款帳戶。嗣
    己○○於九十年五月十八日，見該集團於自由時報刊登販賣行動電話之廣告，乃
    依廣告上電話號碼聯絡，表示欲以八千元購買四支行動電話，該集團成員即要求
    須匯款至附表戊○○所有之世華銀行中壢分行帳戶，始得交付行動電話，己○○
    不疑有詐，乃依指示於同年月十八日、十九日陸續匯款八千元、八千元、二千元
    合計一千八百元至前開帳戶；另癸○於九十年五月間，見該集團於報紙刊登信用
    卡販賣之廣告，乃依廣告上電話號碼聯絡，該集團成員中自稱「鄭先生」之成年
    男子，即要求須匯款至丙○○名義之安泰銀行中壢分行帳戶，始得代辦信用卡，
    癸○不疑有詐，乃依指示匯款一萬二千元至前開帳戶。嗣己○○、癸○於匯款後
    即無法與該集團再取得聯絡，始知受騙。
二、案經台灣桃園地方法院檢察署檢察官偵查起訴及台北市政府警察局報請台灣台北
    地方法院呈請台灣高等法院檢察署檢察長核轉台灣桃園地方法院檢察署檢察官移
    送併辦。
    理  由
一、訊據被告丙○○坦承右揭出售如附表所示之存摺、金融卡予詐欺集團，致被害人
    匯款入附表所示帳戶內之事實不諱，並經證人己○○、癸○、辛○○、乙○○於
    本院審理中到庭證述綦詳，且有被害人己○○所提自動付款機交易明細表三張、
    自由時報廣告一份；被害人乙○○所提中獎通知三張，及附表所示各銀行檢送之
    開戶資料及往來明細各乙份可稽。足徵被告之自白與事實相符。證人庚○○於本
    院調查時雖否認向被告收購附表一編號1至5所示之銀行存摺，惟查：證人庚○○
    於警訊已坦承於九十年三月十六日在中壢郵局向一位小姐收購五本存摺，由「阿
    光」匯入八千元，該賣存摺的小姐領取七千五百元，另五百元我拿來加油等語。
    證人庚○○於本院調查中改稱：在警局如此說是因為我知道我去桃園收的也是一
    個女孩子，她的長相我不確定是否被告，我是事後才知道壬○○他們在收購，錢
    也是壬○○處理的，我是去拿 (裝存摺用)牛皮紙袋的等語 (本院九十一年六月
    二十五日訊問筆錄)。則證人庚○○於本院調查時僅無法確認是否向被告收購，
    並非否認有收購之事實。而證人庚○○於警訊之供詞，核與被告之自白相符，自
    可採信。被告雖辯稱：不知對方買存摺之用途，收購存摺之人說是要作錄影帶用
    的等語。惟查：被告第一次在中壢出售五本、第二次在台中亦連續出售五本，收
    購地點均甚隱密。被告於偵查中亦自承收購之小姐告以：若警察問起就稱存摺掉
    了等語 (參台灣桃園地方法院檢察署九十年他字第一五九一號九十年八月七日偵
    訊筆錄)。衡情，收購者如係為經營錄影帶供作逃稅之用，收購一本即足，對方
    卻登報向不特定人大量收購，被告也先後出售達十本之多，自可得而知可能係詐
    欺集團用來作為詐財之用，而仍提供存摺、金融卡，自有幫助詐欺取財之不確定
    故意。
二、訊據被告矢口否認右揭竊取戊○○存摺及金融卡之事實，辯稱：伊與戊○○是男
    女朋友關係，當時同居在一起，戊○○每個月都要繳房貸都是我去繳的，他的戶
    頭放在我這邊保管云云。經本院傳訊證人戊○○，具結證稱：是男女朋友沒錯，
    這作戶頭是我薪水存入之帳號，後來公司存款轉入新竹企銀之後就沒再用了。我
    的房貸是透過新竹企銀的帳戶直接扣款，一個月扣九千多。我當時丟在抽屜裡面
    ，沒有同意她變賣，連金融卡也遺失了等語 (參本院九十一年十一月五日訊問筆
    錄)。經核世華商業銀行中壢分行檢送該戶頭資金往來明細，該戶頭自八十八年
    十月二十一日開戶使用，持續有薪資獎金匯入之資料，迄九十年三月一日結清，
    與證人之證述相符。又該銀行九十一年八月二十一日函明示：經查該戶八十八年
    七月至九十年四月間無存匯款單據資料，不能證明被告有由該戶頭提領代繳房貸
    之事實。該戶頭既於九十年三月一日結清，存摺、金融卡並放置證人抽屜內，被
    告縱曾使用過該存摺、金融卡，當時既非有權持有中，其未經證人戊○○同意而
    取走並出售，自屬不告而取，且有不法所有之意圖，而成立竊盜罪名。
三、被告係於九十年六月十二日向台灣桃園地方法院檢察署按鈴申告其於九十年四月
    間出售附表編號6至10存摺之事實。惟查：被害人甲○早於九十年四月二十日檢
    具匯款入被告中壢郵局之匯款執據，具狀向台北市政府申請偵辦詐欺集團。台北
    市政府警察局刑事警察大隊即著手調查，郵政儲金匯業局並於九十年五月二十一
    日函該大隊，檢附被告在中壢郵局開戶資料等，有該局函附於九十年度偵字第二
    三0五五號卷第四十頁可參。足認被告向檢察官申告犯罪之前，本件犯罪事實及
    犯罪嫌疑人已為有偵查權限之警察機關所掌握，並非未發覺之罪。從而，被告之
    申告犯罪事實，與自首要件尚不該當，附此敘明。
    綜上，本件事證明確，犯行堪予認定。
四、核被告所為，其竊取戊○○存摺及金融卡出售詐欺集團部分，係犯刑法第三百二
    十條第一項竊盜及同法第三百三十九條第一項之詐欺取財罪，所犯二罪間，有方
    法結果之牽連關係，應依同法第五十五條之規定，從一重之詐欺取財罪處斷。被
    告先後多次提供存摺、金融卡給詐欺集團之行為，時間緊接，所犯構成要件相同
    ，為連續犯，以一罪論，並依法加重其刑。公訴人雖僅就被告提供附表編號6至
    10之存摺、金融卡部分起訴，惟其餘提供附表編號1至5部分與起訴部分有連續犯
    裁判上一罪之關係，為起訴效力所及，本院自得一併審究。又被告係以幫助之意
    思提供附表之帳戶、存摺給詐欺集團向不特定之人詐取財物，並未參與詐欺之構
    成要件行為，係屬幫助犯，應依同法第三十條第二項之規定，減輕其刑，並先加
    後減之。爰審酌被告並無前科，素行尚佳，本件於被害人連絡後即自行投案，頗
    有悔意，且須獨力撫養三名子女。惟提供存摺數量不少，造成損害不輕等一切情
    狀，量處如主文所示之刑，並諭知易科罰金之折算標準，以昭炯戒。
五、據上論結，應依刑事訴訟法第二百九十九條第一項前段、刑法第五十六條、第三
    百二十條第一項、第三百三十九條第一項、第五十五條、第三十條第一項前段、
    第二項、第四十一條第一項前段，罰金罰鍰提高標準條例第一條前段、第二條，
    判決如主文。
本案經檢察官鍾和憲到庭執行職務。
中      華      民      國    九十一    年      十一    月    八        日
                                        臺灣桃園地方法院刑事庭第四庭
                                                法  官    陳  世  宗
右正本證明與原本無異。
如不服本判決，應於判決送達後十日內向本院提出上訴狀( 應附繕本 )，上訴於
臺灣高等法院。
                                                書記官    廖  宜  政
中      華      民      國    九十一    年      十一    月    八        日
附論罪科刑之法條
中華民國刑法第三百二十條
 (普通竊盜罪、竊佔罪)
意圖為自己或第三人不法之所有，而竊取他人之動產者，為竊盜罪，處五
年以下有期徒刑、拘役或五百元以下罰金。
意圖為自己或第三人不法之利益，而竊佔他人之不動產者，依前項之規定
處斷。
前二項之未遂犯罰之。
中華民國刑法第三百三十九條
 (普通詐欺罪)
意圖為自己或第三人不法之所有，以詐術使人將本人或第三人之物交付者
，處五年以下有期徒刑、拘役或科或併科一千元以下罰金。
以前項方法得財產上不法之利益或使第三人得之者，亦同。
前二項之未遂犯罰之。
附表
┌─┬───────────┬───┬────────┬─────────
│  │開戶銀行              │戶名  │  帳號          │被害人、匯入金額
│  │                      │      │                │       (新台幣)
├─┼───────────┼───┼────────┼─────────
│  │中壢郵局總行          │丙○○│  000000-0      │辛○○：410000
│１│                      │      │                │丁○○：60600
│  │                      │      │                │甲  ○：60600
│  │                      │      │                │乙○○：100000
├─┼───────────┼───┼────────┼─────────
│２│富邦銀行中壢分行      │丙○○│  000000000     │不  詳：100000
│  │            │      │                │
├─┼───────────┼───┼────────┼─────────
│３│華南銀行壢昌分行      │丙○○│  000000000000  │不  詳：310000
├─┼───────────┼───┼────────┼─────────
│４│第一銀行龍潭分行      │丙○○│  00000000000   │不  詳：445000
├─┼───────────┼───┼────────┼─────────
│５│誠泰銀行中壢分行      │丙○○│  000000000000  │不  詳
├─┼───────────┼───┼────────┼─────────
│６│世華聯合商業銀行中壢分│戊○○│  00000000000   │ 己○○
│  │                      │      │                │     18000
├─┼───────────┼───┼────────┼─────────
│７│安泰商業銀行龍潭分行  │丙○○│  00000000000000│ 癸  ○：12000
│  │                      │      │                │ 張勇行：5000
├─┼───────────┼───┼────────┼─────────
│８│台新國際商業銀行龍潭分│丙○○│  00000000000000│ 不  詳：172370
│  │行                    │      │                │
├─┼───────────┼───┼────────┼─────────
│９│台灣中小企業銀行龍潭分│丙○○│  00000000000   │ 不  詳
│  │行                    │      │                │
├─┼───────────┼───┼────────┼─────────
│１│玉山商業銀行中壢分行  │丙○○│  0000000000000 │ 不  詳：11120
│０│                      │      │                │
└─┴───────────┴───┴────────┴─────────
